Minutes et répertoires du notaire Paul Charles MASSION, 24 janvier 1880 - 31 décembre 1909 (étude XXXIV)
Archives nationales (France)
- Minutes de Paul Charles MASSION, 24 janvier 1880 - 31 décembre 1909; MC/ET/XXXIV/1377 - MC/ET/XXXIV/1599, MC/ET/XXXIV/1945 - MC/ET/XXXIV/1946
  - Minutes. 1909, septembre - novembre, septembre - novembre 1909; MC/ET/XXXIV/1598
    - Inventaire après décès de Mélanie dite Dinah Félix, décédée en son domicile 5, rue Tronchet, le 1er novembre 1909., 25 novembre 1909; MC/ET/XXXIV/1598
      acteur; inventaire après décès; Tronchet (rue); Félix, Dinah
  - Minutes. 1909, décembre, décembre 1909; MC/ET/XXXIV/1599
- Répertoires de Paul Charles MASSION, 24 février 1875 - 8 septembre 1904; MC/RE/XXXIV/21 - MC/RE/XXXIV/24
  - Répertoire. 1875, 24 février - 1882, 24 janvier, 24 février 1875 - 24 janvier 1882; MC/RE/XXXIV/21
    Répertoire des notaires Augustin Massion (24 février 1875 - 22 janvier 1880) et Paul Charles Massion (24 janvier 1880 - 24 janvier 1882)..
    Informations concernant le classement et la cotation:
    Le niveau inférieur de description, quand il existe, correspond aux mentions d'actes contenues dans le répertoire. Parmi celles-ci, certaines peuvent y être décrites, de manière plus ou moins détaillée. Pour consulter l'acte proprement dit, il convient de rechercher la cote au niveau des articles (registre ou liasse) des minutes du notaire (cote de type 'MC/ET').
    Ancienne(s) cote(s):
    302 MI
  - Répertoire. 1882, 24 janvier - 1888, 13 août, 24 janvier 1882 - 13 août 1888; MC/RE/XXXIV/22
  - Répertoire. 1888, 14 août - 1895, 15 novembre, 14 août 1888 - 15 novembre 1895; MC/RE/XXXIV/23
  - Répertoire. 1895, 15 novembre - 1904, 8 septembre, 15 novembre 1895 - 8 septembre 1904; MC/RE/XXXIV/24